【裁判字號】    95,訴,2732
【裁判日期】    951122
【裁判案由】    毒品危害防制條例
【裁判全文】
臺灣板橋地方法院刑事判決              95年度訴字第2732號
公  訴  人  臺灣板橋地方法院檢察署檢察官
被      告  甲○○
選任辯護人  舒建中律師
上列被告因毒品危害防制條例案件，經檢察官提起公訴（95年度
毒偵字第3069號），被告於本院準備程序中就被訴事實為有罪之
陳述，經告知簡式審判程序之旨，並聽取當事人、辯護人之意見
後，本院合議庭裁定由受命法官獨任進行簡式審判程序，判決如
下：
    主  文
甲○○連續施用第一級毒品，累犯，處有期徒刑拾壹月。
扣案之第一級毒品海洛因捌包（合計淨重柒點壹陸公克）、第二
級毒品安非他命壹包（淨重零點捌公克）沒收銷燬之。
    事  實
一、甲○○於民國90年間因施用第二級毒品安非他命案件，經臺
    灣臺北地方法院檢察署檢察官聲請簡易判決處刑並戒治，嗣
    經臺灣臺北地方法院裁定送強制戒治，於92年3 月20日停止
    處分出監，指揮書執畢日期為同年7 月10日。刑事部分經同
    法院以90年度簡字第3609號判處有期徒刑6 月，並於92年10
    月27日易科罰金執行完畢。詎仍不知悔悟，於強制戒治執行
    完畢釋放後5 年內，又基於施用第一級毒品及第二級毒品之
    概括犯意，自95年4 月初某日起，至同年4 月13日下午某時
    許止，在臺北縣三重市○○路○段60巷67號2 樓租住處，以
    將第一級毒品海洛因及第二級毒品安非他命混合置入玻璃球
    內點火燒烤產生煙霧吸聞之方式，同時施用第一級毒品海洛
    因及第二級毒品安非他命多次。嗣於95年4 月13日18時許，
    在上址為警查獲，並扣得第一級毒品海洛因8 包（合計淨重
    7.16公克）、第二級毒品安非他命1 包（淨重0.8 公克）。
二、案經臺北市政府警察局大安分局報請臺灣板橋地方法院檢察
    署檢察官偵查起訴。
    理  由
一、訊據被告甲○○對於上揭事實坦承不諱，並有海洛因8 包（
    合計淨重7.16公克）、安非他命1 包（淨重0.8 公克）扣案
    可資佐證。又被告為警查獲後所採集之尿液經送檢驗結果確
    呈安非他命類及嗎啡陽性反應，此有臺灣檢驗科技股份有限
    公司濫用藥物尿液檢驗報告二紙附卷為憑（見95年度偵字第
    3069號偵查卷第87頁、第90頁）。而扣案之白粉8 包、白色
    透明晶體1 包，經送鑑驗結果確含有第一級毒品海洛因、第
    二級毒品安非他命成分，有法務部調查局95年5 月26日調科
    壹字第060011777 號鑑定書、臺北市政府警察局鑑驗通知書
    各1 紙在卷可稽，足徵其自白與事實相符。又被告有如事實
    欄所載強制戒治情形，有臺灣高等法院被告前案紀錄表1 份
    在卷可憑。是本件事證明確，被告於強制戒治執行完畢釋放
    後，5 年內再犯本件施用毒品之犯行堪以認定，應予依法論
    科。
二、查被告行為後，刑法業於94年2月2日修正公布，並自95年7
    月1 日起生效施行，其第2 條第1 項規定行為後法律有變更
    者，適用行為時之法律，但行為後之法律有利於行為人者，
    適用最有利於行為人者，是針對刑法修正變更之部分，自應
    就有利或不利於被告之一切相關情狀，綜理全部結果而為比
    較，以定其應適用之法律，且一經定其應適用之法律後，即
    需整體適用之，除法有明文外，不得任意割裂適用；本院綜
    理被告所涉上揭犯行之一切相關情形，認適用行為時即修正
    前刑法之相關規定處斷，對其較為有利，依刑法第2 條第1
    項前段規定，自應適用修正前刑法規定處斷（本件涉及刑法
    修正之法律變更部分，乃第56條之連續犯、第47條之累犯之
    規定，而修正後刑法業已刪除連續犯之規定，倘遇有此情形
    ，即需併合處罰，此結果顯然不利於被告；另累犯部分，於
    本件被告之情形，則不生明顯之有利或不利結果。據此，自
    應定其應適用之法律為被告行為時法即修正前刑法，且須整
    體適用修正前刑法）。核被告所為，係犯毒品危害防制條例
    第10 條 第1 項之施用第一級毒品罪及同條第2 項之施用第
    二級毒品罪。被告持有第一級毒品海洛因及第二級毒品安非
    他命之低度行為應為施用之高度行為所吸收，均不另論罪。
    其先後多次施用第一級毒品及第二級毒品之犯行，時間緊接
    ，犯罪構成要件相同，顯係基於概括之犯意反覆為之，為連
    續犯，應分別依修正前刑法第56條之規定論以一罪，並依法
    加重其刑。又被告將海洛因及安非他命混合同時施用，為想
    像競合犯，應依修正前第55條想像競合犯之規定，從較重之
    連續施用第一級毒品罪處斷。公訴意旨認為犯意各別，應予
    分論併罰，容有誤會，附此敘明。末查，被告有如事實欄所
    載之論罪科刑及執行情形，此有臺灣高等法院被告前案紀錄
    表1 份可查，其於受有期徒刑執行完畢後，5 年內再犯本件
    有期徒刑以上之罪，為累犯，應依修正前刑法第47條之規定
    加重其刑，並遞加之。爰審酌被告之素行、犯罪之動機、目
    的、手段，本件施用時間不長，及其同時施用第一級毒品及
    第二級毒品戕害自身健康，又犯後坦承犯行，態度良好等一
    切情狀，量處如主文所示之刑。
三、扣案之第一級毒品海洛因8 包（合計淨重7.16公克，包裝袋
    無法與毒品殘渣完全析離）、第二級毒品安非他命1 包（淨
    重0.8 公克，包裝袋無法與毒品殘渣完全析離）不問屬於犯
    人與否，均應依毒品危害防制條例第18條第1 項前段之規定
    併予宣告沒收銷燬之。
據上論斷，應依刑事訴訟法第273條之1第1項、第299條第1項前
段，毒品危害防制條例第10條第1 項、第2 項、第18條第1 項前
段，刑法第11條前段、第2 條第1 項前段、修正前第56條、修正
前第55條、修正前第47條，判決如主文。
本案經檢察官張瑞娟到庭執行職務。
中    華    民    國    95    年    11    月    22    日
                    刑事第七庭 法  官 李 君 豪
以上正本證明與原本無異。
如不服本判決，應於判決送達後10日內，向本院提出上訴狀（須
附繕本）。
                               書記官 蕭 汝 芳
中    華    民    國    95    年    11    月    23    日
附錄本案論罪科刑法條全文
毒品危害防制條例第10條
施用第一級毒品者，處6月以上5年以下有期徒刑。
施用第二級毒品者，處3年以下有期徒刑。


司法院資訊處製作；財團法人民間司法改革基金會備份。
